【裁判字號】    97,交聲,1571
【裁判日期】    971231
【裁判案由】    違反道路交通管理處罰條例聲明異議
【裁判全文】
臺灣士林地方法院交通事件裁定        97年度交聲字第1571號
原處分機關  臺北市交通事件裁決所
異  議  人  甲○○
即受處分人
上列受處分人因違反道路交通管理處罰條例案件，對於臺北市交
通事件裁決所97年10月9 日所為之處分（原處分：北市裁罰字第
裁22-ZGB062788號）聲明異議，本院裁定如下：
    主  文
異議駁回。
    理  由
一、按汽車行駛於高速公路、快速道路或設站管制之道路，應遵
    守其管制規定，道路交通安全規則第105 條定有明文；次按
    汽車行駛於高速公路、快速公路或設站管制之道路，不遵使
    用限制、禁止、行車管制及管理事項規則而行車速度超過規
    定之最高速限或低於規定之最低速限，處汽車駕駛人新臺幣
    （下同）3000元以上6000元以下罰鍰，並記違規點數1 點，
    道路交通管理處罰條例第33條第1 項第1 款及第63條第1 項
    第1 款分別定有明文。
二、原處分意旨略以：異議人即受處分人甲○○駕駛車號5N-556
    7 號自用一般小客車，於民國97年7 月26日17時1 分許，行
    經國道三號公路南下241.6 公里處，經內政部警政署國道公
    路警察局第七警察隊名間分隊（下稱原舉發機關）執勤員警
    舉發「限速110 公里、經測定行速126 公里、超速16公里」
    之違規，依道路交通管理處罰條例第33條第1 項第1 款處罰
    鍰3,000 元，並依同條例第63條第1 項第1 款規定，記違規
    點數1 點。
三、聲明異議意旨略以：當時照相人員並非開警車穿著制服，而
    是以箱型車偽裝，車身側面並無任何有關警方之文字或標誌
    ；又受處分人係以電腦定速行駛，且從照片中可看到受處分
    人駕駛車輛有四分之一是在內側第二車道，尾隨在大卡車後
    面，是受處分人對於測速儀器之準確度深表懷疑，原舉發機
    關應提出檢定報告以確認儀器之誤差；另照片中出現重疊目
    標，為何取樣後者超速云云？
四、經查：
  (一)受處分人駕駛車牌5N-5567 號自用一般小客車，於上揭時、
    地，為內政部警政署國道公路警察局第七警察隊名間分隊警
    員以雷達（射）測定行速為126 公里，速限110 公里，超速
    16公里之違規等情，有內政部警政署國道公路警察局公警局
    交字第ZGB062788 號舉發違反道路交通事件管理通知單正本
    1 紙及採證彩色照片1 張附卷可稽（見本院卷第15頁），應
    堪認定。
  (二)又依前開採證照片上各項數據之顯示：1.「07/26/2008」為
    違規日期、「17：01：59」為違規時間、「曾為甫」為取締
    員警、「名間分隊」為取締單位、「260 」為容量張數、「
    110Kmh」為限速、「126Kmh」為行速、「144.6 公尺」為取
    締測距、「國道三號241.6 公里南向」為測照地點、「UX01
    7624」為取締儀器機號，業經原舉發機關97年11月18日公警
    七交字第0970708651號函覆詳述在卷（見本院卷第33頁），
    先予說明。
  (三)又本件執勤員警曾為甫依據勤務分配表編排時段、車輛，係
    使用公務箱型式車輛，此雖非巡邏車，然係依警政署規定公
    務箱型式車輛警鴿標誌黏貼於左右車門兩側以符合明示執法
    要求者，值勤員警並依規定穿著制服，在國道3 號南向241.
    5 公里處執行移動式測速照相，且前方241.1 公里處亦設有
    「前有測速照相」告示牌1 面，測照地點則經報奉核准在案
    。且值勤員警所使用之雷射槍測速照相系統，業經經濟部標
    準檢驗局檢定合格在案，亦有前開函文暨所附國道公路警察
    局第七警察隊分隊測速設備例行性檢測紀錄表、國道公路警
    察局員警出入及領用槍枝彈藥、無線電機、行動電腦（話）
    登記簿、內政部警政署國道公路警察局第七警察隊公務車輛
    調派（使用）登記簿、經濟部標準檢驗局雷射測速儀檢定合
    格證書、原舉發機關97年7 月26日勤務分配表等附卷可參（
    見本院卷第28至32頁），是受處分人質疑原舉發人員非依法
    執行職務之員警、員警未依規定穿著制服、駕駛警用車輛及
    儀器未檢定合格云云，已非可採。
  (四)且以雷射測速器測量車速時，必須將雷射光束瞄準同時於車
    道行駛車輛之單一目標車進行偵測，一次只能測一部車，一
    經感應超速即瞬間拍照取證，違規採證照片十字中心點即為
    超速車輛，亦經原舉發機關函覆在卷，而依採證照片所顯示
    ，十字測速中心確為受處分人所駕駛之5N-5567 號車輛，有
    前開採證照片可稽，受處分人辯稱是否誤前方大卡車之車速
    為其車輛車速云云，顯不足採。
  (五)受處分人另以其係以電腦定速行駛於中間車道，被大卡車逼
    迫駛向內側車道後，本想超車駛回中間車道，但發現大卡車
    時速過快，只好選擇尾隨其後，正準備駛回中間車道，故可
    從照片顯示其車輛已有四分之一在中間車道等詞為辯。然前
    方車輛是否有何違規情形，均不得作為受處分人駕駛車輛超
    越時速之辯詞；且依受處分人所述，其行駛當時顯然處於準
    備變換車道、超車之情形，依一般駕駛狀態，既非平穩行駛
    於同一車道上，怎可能定速行駛？而無因超車、變換車道而
    加速之情形？是異議人辯稱其以定速行駛，亦非可採。
五、綜上所述，異議人確有於前揭時、地，行車速度超過規定之
    最高速限未滿20公里之違規行為。從而，原處分機關依道路
    交通管理處罰條例第33條第1 項第1 款及違反道路交通管理
    事件統一裁罰基準表，裁處異議人罰鍰3000元，並依同條例
    第63條第1 項第1 款，記違規點數1 點，並無不當。本件聲
    明異議為無理由，應予駁回。
據上論斷，應依道路交通案件處理辦法第19條，裁定如主文。
中    華    民    國    97    年    12    月    31    日
                  交通法庭法  官  黎惠萍
以上正本證明與原本無異。
如不服本裁定應於送達後5日內向本院提出抗告狀。
                          書記官  夏珍珍
中    華    民    國    98    年    1     月    5     日


司法院資訊處製作；財團法人民間司法改革基金會備份。
